【裁判字號】    97,交聲,1651
【裁判日期】    971231
【裁判案由】    違反道路交通管理處罰條例聲明異議
【裁判全文】
臺灣士林地方法院交通事件裁定        97年度交聲字第1651號
原處分機關  交通部公路總局臺北區監理所蘆洲監理站
異  議  人  謝明坤
即受處分人
上列異議人即受處分人因違反道路交通管理處罰條例案件，對交
通部公路總局臺北區監理所蘆洲監理站違反道路交通管理事件裁
決書所為處分（原處分案號：民國97年11月25日北監蘆字第裁46
－A00000000 號），聲明異議，本院裁定如下：
    主  文
異議駁回。
    理  由
一、原處分意旨略以：：異議人即受處分人甲○○所有之車號AY
    V －107 號重型機車（下稱上開機車），於民國97年10月12
    日16時2 分許，停放在劃有紅色禁止臨時停車標線之臺北市
    ○○○路80號處，經警逕行舉發「在禁止臨時停車處所停車
    」之違規，應依道路交通管理處罰條例第56條第1 項第1 款
    之規定，裁處異議人罰鍰新臺幣600 元。
二、異議意旨略以：異議人確有於上揭時間將其所有之上開機車
    ，停放於路緣劃有紅色禁止臨時停車標線之北平西路小巷道
    內，惟該巷道狹窄，不會有汽車經過，對於該巷道為何劃設
    紅線，深感疑惑。再異議人係將車輛停於紅線內側不超出紅
    線，這在淡水是被允許的，且並不影響往來人車，該違規行
    為輕微，應可免予舉發。另異議人前於同年月11日13時43分
    亦係在同一地點被逕行舉發「在禁止臨時停車處所停車」，
    與本件係同一案件，應依一事不二罰之規定，本件應予不罰
    云云。
三、按設有禁止臨時停車標誌、標線處所不得臨時停車；禁止臨
    時停車處所不得停車；禁止臨時停車線，用以指示禁止臨時
    停車路段，以劃設於道路緣石正面或頂面為原則，無緣石之
    道路，得繪於路面上，距路面邊緣以30公分為度，本標線為
    紅色實線，道路交通安全規則第111 條第1 項第3 款、第11
    2 條第1 項第1 款、道路交通標誌標線號誌設置規則第169
    條第1 項、第2 項分別定有明文；又汽車駕駛人在禁止臨時
    停車處所停車者，處新臺幣600 元以上1200元以下罰鍰，道
    路交通管理處罰條例第56條第1 項第1 款亦有明文。
四、經查：
（一）異議人坦承有於上揭時、地，將其所有之上開機車停放在
      臺北市○○○路80號標繪紅色禁止臨時停車路段等情，並
      有採證照片1 幀在卷可稽；再依上揭採證照片可徵，上開
      機車所停放之地點，路面繪製有紅色實線，該標線清晰可
      見，就一般具有通常智識之駕駛人而言，即可知悉上開機
      車之停放位置係禁止臨時停車，且該路段路面是否繪製紅
      色實線，係交通主管機關之權責，主管機關得考量道路情
      況、車輛流量、駕駛人需要等諸多因素通盤加以規劃設置
      ，並隨時檢討，適時加以修正，人民對之雖得建議，惟道
      路交通標誌、標線一經交通主管機關劃設後，依法變更前
      ，人民即有遵守之義務，尚不得以其主觀意見，逕認停車
      之規劃不當，而任意違反，否則將使停車次序紊亂。再道
      路劃設紅色禁止臨時停車處，係作為管制交通及維護安全
      極為重要之交通標線，因駕駛人將車輛停放於主管機關設
      有紅色禁止臨時停車標線處，易生對交通往來危險並造成
      合法用路權人之不便，是以駕駛人於劃設紅色禁止臨時停
      車標線處停車之違規行為即應受罰，不以事實上造成危害
      為必要，亦不因駕駛人停車時間長短、停放方式、停放紅
      線內外側之差別或以其個案之特殊狀況而得免罰。
（二）再按汽車駕駛人違反第56條第1 項規定，經舉發後，不遵
      守交通勤務警察或依法令執行交通稽查任務人員責令改正
      者，得連續舉發之；逕行舉發汽車有第56條第1 項規定之
      情形，而駕駛人不在場或未能將汽車移置者，每逾2 小時
      ，得連續舉發之，道路交通管理處罰條例第85條之1 第1
      項、第2 項第2 款分別定有明文。本件異議人縱有於97年
      10月11日、12日連續被舉發2 次違規行為，則舉發違規之
      時間既已非屬同日，且亦間隔2 小時以上有餘，依前揭規
      定，主管機關自得連續舉發，異議人辯稱：此違反一事不
      二罰之原則云云，尚難採取。而異議人因於禁止臨時停車
      處所停車為警攝照採證舉發，雖非符合異議人所認道路交
      通管理處罰條例第7 條之2 第1 項第5 款「違規停車或搶
      越行人穿越道，經各級學校服務隊現場導護人員簽證檢舉
      」之情形，然卻符合同條項第7 款「經以科學儀器取得證
      據資料證明其行為違規」之情形，是以異議人對於上開條
      文之解讀顯有誤會，其此部分所辯，非有理由。
（三）綜上所述，本件異議人所有之上開機車在上揭時、地，於
      禁止臨時停車處所停車，其到案陳述不服舉發，裁決機關
      認無理由，而依前揭道路交通管理處罰條例第56條第1 項
      第1 款，及違反道路交通管理事件統一裁罰基準及處理細
      則第43條、第44條、第67條等規定，對異議人處新臺幣60
      0 元之罰鍰，經核並無違法之處，異議意旨求為撤銷原裁
      決，非有理由，應予駁回。
據上論斷，應依道路交通管理處罰條例第87條第2 項、道路交通
案件處理辦法第19條，裁定如主文。
中    華    民    國    97    年    12    月    31    日
                  交通法庭法  官  王美玲
以上正本證明與原本無異。
如不服本裁定應於送達後5 日內向本院提出抗告狀。
                          書記官  林靜枝
中    華    民    國    97    年    12    月    31    日


司法院資訊處製作；財團法人民間司法改革基金會備份。
